Inventaris van het archief van het Militair Hospitaal te Delft
Nationaal Archief, Den Haag
Militair Hospitaal te Delft
Militair Hospitaal Delft
1881-1940
3396
1.00 meter; 32 inventarisnummers.
Normale geschreven, getypte en gedrukte documenten, geen bijzondere handschriften.
Nationaal Archief, Den Haag
Chef van het Militair Hospitaal te Delft (1881-1940)
Het militair hospitaal was belast met de verzorging en verpleging van zieke en gewonde soldaten; de militaire geneeskundige dienst was ook een apart specialisme. Het archief voor Delft bevat over de periode 1881-1940 voornamelijk agenda's, correspondentieboeken en ingekomen- en uitgegane brieven, geneeskundige rapporten, ziektekaarten, -verslagen en -registers. Daarnaast zijn er nog stukken over o.a. geneeskundig onderzoek en geneeskundige verklaringen, diverse ziektes en rapporten over de hygiënische toestand van verschillende kantonnementen.
Archiefvorming
Geschiedenis van het archiefbeheer
De verwerving van het archief
3.09
Aanwijzingen voor de gebruiker
Openbaarheidsbeperkingen
Volledig openbaar.
Materiële beperkingen
Aanvraaginstructie
Openbare archiefstukken kunnen online worden aangevraagd en gereserveerd. U kunt dit ook via de terminals in de studiezaal van het Nationaal Archief doen. Om te kunnen reserveren dient u de volgende stappen te volgen:
U maakt een profiel aan op www.gahetna.nl, en logt vervolgens in
Via de archiefinventaris (alleen de beschrijvingen met rode nummers) selecteert u het gewenste archiefstuk door op de knop 'Reserveren' te klikken
In het volgende scherm geeft u aan op welke dag u het archiefstuk wilt inzien
Indien u zich bevindt in de studiezaal en een tafelnummer heeft ontvangen kunt u dit nummer vermelden. Als u geen tafelnummer heeft kunt u tafelnummer 777 laten staan
Vervolgens bevestigt u uw reservering door deze te versturen.
Verwant materiaal
Beschikbaarheid van kopieën
Bijlagen
Lijst van ontbrekende stukken
Geneeskundige rapporten: 1905-1927 3 delen
Gr. Gr. 1 Geneeskundige rapporten 1905-1914 7 registers
“ 2 Geneeskundige rapporten 1914-1916 6 registers
“ 3 Geneeskundige rapporten 1915-1927 7 registers
Klappers: 1 deel
KL. KL. 1 Klappers binnendienst 1910-1927 11 klappers
“ “ Klapper buitendienst 1916- 1 klapper
“ “ Klappers geneesk. rapporten 1915-1916 2 klappers
Processen-Verbaal: 2 delen
PV. PV. 1 Processen-Verbaal 1910-1918
“ “ Processen-Verbaal 1918-1924
Ziektekaarten: 12 delen
ZK. ZK. 1 Ziektekaarten (1912 No. 1-164
“ “ “ (1913 No. 1-313
“ 2 Ziektekaarten 1914 No. 1-828
“ 3 Ziektekaarten 1915 No. 1-700
“ 4 Ziektekaarten 1915 No. 701-1414
“ 5 Ziektekaarten 1916 No. 1-500
“ 6 Ziektekaarten 1916 No. 501-1132
“ 7 Ziektekaarten 1917 No. 1-600
“ 8 Ziektekaarten 1917 No. 601-1059
“ 9 Ziektekaarten 1918 No. 1-600
“ 10 Ziektekaarten 1918 No. 601-1265
“ 11 Ziektekaarten (1919 No. 14-441
“ “ “ (1920 No. 1-242
“ 12 Ziektekaarten (1921 No. 1-101
“ “ “ (1922 No. 1-166
“ “ “ (1923 No. 1-51
Ziekenregisters: 3 delen
ZR. ZR. 1 Ziekenregisters buitendienst 1910-1924 5 registers
“ 2 Ziekenregisters binnen en buitendienst 1913-1917 5 registers
“ 3 Ziekenregisters binnen en buitendienst 1917-1927 5 registers
Ziekteverslagen: 1 deel
ZV. ZV. 1 Ziekteverslagen 1910-1919 1 deel
Beschrijving van de series en archiefbestanddelen
- Algemeen Archief
  - Agenda's en correspondentieboeken van het Algemeen Archief., 1881-1940; 1-8; 18 Delen
    - No. 1-37, 1881 Jan. 12 - 1904 Aug. 10, 1
    - No. 244-186, 1891 Nov. 21 - 1896 Juni 6, 2
    - No. 187-110, 1896 Jan. 7 - 1900 April 7, 3
    - No. 111-91, 1900 April. 10 - 1905 Mrt. 31, 4
    - No. 92-585, 1905 Mrt. 31 - 1910 Dec. 20, 5
    - No. 586-267, 1910 Dec.19 - 1914 Oct. 12, 6
    - No. 1-80, 1918 Juli. 15 - 1920 Mrt. 24, 7
    - No. 81-151, 1920 Mrt. - 1922 Mei. 1, 8
  - Correspondentieboeken, 9-31
    - No. 348-115, 1886 Nov. 12 - 1891 Sept. 26, 9
    - No. 1-331, 1888 Jan. 1 - 1892 Dec. 22, 10
    - No. 116-503b, 1891 Sept. 26 - 1893 Dec. 27, 11
    - No. 52-3a, 1894 Juli. 7 - 1901 Jan. 10, 12
    - No. 235-340, 1895 Juni. 22 - 1897 Juni. 14, 13
    - No. 229-989, 1899 Mrt. 9 - 1900 Dec. 31, 14
    - No. 1-882, 1901 Jan. 1 - 1902 Dec. 2, 15
    - No. 883-657, 1902 Dec. 2 - 1904 Dec. 29, 16
    - No. 1-225, 1905 Jan. 1 - 1907 Mei. 14, 17
    - No. 226-513, 1907 Mei. 16 - 1909 Sept. 25, 18
    - No. 514-760, 1909 Sept. 27 - 1911 Aug. 16, 19
    - No. 761-112, 1911 Aug. 16 - 1913 Febr. 4, 20
    - No. 113-1578, 1913 Febr. 4 - 1914 Dec. 31, 21
    - No. 1-3015, 1915 Jan. 2 - 1915 Oct. 28, 22
    - No. 3016-2236, 1915 Oct. 28 - 1916 Nov. 8, 23
    - No. 2237-173, 1916 Nov. 8 - 1918 Febr. 1, 24
    - No. 174-1783, 1918 Febr. 1 - 1918 Oct. 29, 25
    - No. 63-81, 1916 Juli. 28 - 1919 Dec. 31, 26
    - No. 1783-409, 1918 Oct. 29 - 1920 Juli. 24, 27
    - No. 410-326, 1920 Juli. 24 - 1923 Mei. 4, 28
    - No. 55-213, 1920 Jan. 6 - 1920 Dec. 16, 29
    - No. 329-329, 1923 Mei. 7 - 1926 Dec. 30, 30
    - No. 1-143, 1927 Jan. 5 - 1927 Juni. 28, 31
  - Ingekomen en uitgegane brieven van het Algemeen Archief., 1891-1940; 32; 1 Pak
    - No. Ongenummerd a---, 1891
    - No. Ongenummerd a---, 1892
    - No. 83---, 1904
    - No. 107---, 1907
    - No. Ongenummerd a---, 1908
    - No. 341---, 1910
    - No. 179--- 457, 1911
    - No. 448---, 1912
    - No. Ongenummerd a---, 1914
    - No. 360--- ongenummerd c, 1915
    - No. Ongenummerd a--- ongenummerd g, 1916
    - No. Ongenummerd a--- ongenummerd d, 1917
    - No. 253---, 1918
    - No. 21--- ongenummerd a, 1919
    - No. 74--- 310, 1920
    - No. 186--- ongenummerd a, 1921
    - No. 11--- ongenummerd g, 1922
    - No. Ongenummerd a--- ongenummerd c, 1923
    - No. Ongenummerd a--- ongenummerd g, 1924
    - No. Ongenummerd a--- ongenummerd e, 1925
    - No. 143--- ongenummerd c, 1926
    - No. Ongenummerd a--- ongenummerd b, 1927
    - No. Ongenummerd a--- ongenummerd b, 1939
    - No. Ongenummerd a---, 1940
  - Behouden dossiers, bundels en stukken van het algemeen Archief, 1891-1940; 32; 35 dossiers, 7 bundels en 30 stukken
    - No. ongen.a. Voorzorgsmaatregelen bij Koepokinenting, 1891, Stuk
    - No. ongen.a. Kunstbewerkingen en Chloroformisatie, 1892, Stuk
    - No. 83 Verslag der Gezondheidscommissie voor de gemeente Delft over 1903, 1904, Stuk
    - No. 107 Ontsmetting door Autan, 1907, Stuk
    - No. ongen.a. Statistiek krankzinnigenwezen, 1908, Dossier
    - No. 341 Geneeskundig onderzoek: werkman N. Kriek, 1910, Dossier
    - No. 179 Ziekteverslag: Mil. J. van Rijn, 1911, Dossier
    - No. 457 Rapport omtrent zweminrichting te Delft., Dossier
    - No. 448 Handleiding voor de oprichting van "Roode Kruis-brigades", 1912, Dossier
    - No. ongen.a. Ziektegeschiedenis landweerpl. D.J. v. Rijn, 1914, Dossier
    - No. 360 Ziektegeschiedenis betreffende:, landweerpl. D. Wittebol, landweerpl. S. Cendering, Milicien J.E. Bruggeman, 1915; Bundel
    - No. ongen.a. Rapport betreffende hygienische toestand in het Kantonnement te Noordwijk., Dossier
    - No. ongen.b. Rapport betreffende hygienische toestand in het Kantonnement te Katwijk aan Zee., Dossier
    - No. ongen.c. Geneeskundige verklaring betreffende: Milicien J. Stoker., Dossier
    - No. ongen.a. Rapport betreffende hygienische toestand in het Kantonnement te Katwijk aan Zee, 1916, Dossier
    - No. ongen.b. Rapport betreffende hygienische toestand in het Kantonnement te Noordwijk., Dossier
    - No. ongen.c. Behandeling van niet gecompliceerde scabies., Dossier
    - No. ongen.d. Rapport betreffende hygienische toestand in het Kantonnement te Bussum., Dossier
    - No. ongen.e. Onderzoek naar het voorkomen van Struma., Dossier
    - No. ongen.f. Toekenning eereteeken watersnood 1916., Stuk
    - No. ongen.g. Besmettelijke ziekten., Stuk
    - No. ongen.a. Rapport betreffende hygienische toestand in het Kantonnement te Katwijk aan Zee, 1917, Dossier
    - No. ongen.b. Rapport betreffende hygienische toestand in het Kantonnement te Noordwijk., Dossier
    - No. ongen.c. Rapport betreffende hygienische toestand in het Kantonnement te Bussum., Dossier
    - No. ongen.d. Voorschrift Besmettelijke ziekten., Dossier
    - No. 253 Maatregelen ter voorkoming van vlektyphus, 1918, Stuk
    - No. 21 Baardschurft, 1919, Stuk
    - No. 581 Ongeschiktverklaring op grond van platvoeten., Stuk
    - No. 612 Invaliditeits verklaringen., Stuk
    - No. ongen.a. Vlektyphus., Dossier
    - No. 74 Dragen van maskers door het verplegend personeel, 1920, Stuk
    - No. 225 Desinfectie Gasmaskers., Dossier
    - No. 270 Evacuatie van twijfelachtige gevallen van tuberculose., Stuk
    - No. 310 Malaria., Stuk
    - No. 186 Bespreking van begrafenisplechtigheden, 1921, Stuk
    - No. 244 Typhus te Delft., Dossier
    - No. 367 Lezingen over geslachtsziekten., Stuk
    - No. ongen.a. Verklaringen ongeschiktheid. (invaliditeitspercentage)., Bundel
    - No. 11 Influenza, 1922, Stuk
    - No. 127 Specialistisch onderzoek: Mil. W. Rutteman., Stuk
    - No. 131 Geneeskundig onderzoek: Bur.ambt. Th.H. Bakker., Dossier
    - No. ongen.a. Verklaring ongeschiktheid. (invaliditeitspercentage)., Bundel
    - No. ongen.b. Verklaring ongeschiktheid., Bundel
    - No. ongen.c. Specialistische behandeling: Mil. D. Heijstek., Dossier
    - No. ongen.d. Proces-verbaal ongeval: Kapit. J.M. v. Roosmalen., Dossier
    - No. ongen.e. Militaire Pensioenwet 1922., Dossier
    - No. ongen.f. Proces-verbaal ongeval: dpl.sol. S.L. Stelten., Dossier
    - No. ongen.g. Inlichtingen betreffende: Sergt.maj. G.J.G. Steijenberger., Stuk
    - No. ongen.a. Opleiding res.Offn.v.Gezhd, 1923, Stuk
    - No. ongen.b. Ziekte Opzichter 1e Kl. G. Siljee., Dossier
    - No. ongen.c. Rapport omtrent voetgebreken., Stuk
    - No. ongen.a. Vaccinatie en revaccinatie, 1924, Stuk
    - No. ongen.b. Ontslag uit een militaire ziekeninrichting na verpleging wegens een dienstongeval., Dossier
    - No. ongen.c. Tijdelijke ongeschiktheid., Dossier
    - No. ongen.d. Geneeskundige verklaring van: 1e Luit. E.E. de Kanter., Dossier
    - No. ongen.e. Ongeval res.1eLuit. C.D. Grijns., Stuk
    - No. ongen.f. Bloedstelping., Stuk
    - No. ongen.g. Tuberculose., Dossier
    - No. ongen.a. Geneeskundig onderzoek door Off. van gezondheid, 1925, Dossier
    - No. ongen.b. Geneeskundig onderzoek: dpl. G. Schilte., Stuk
    - No. ongen.c. Specialistisch onderzoek., Stuk
    - No. ongen.d. Geneeskundig onderzoek: Milic. Sprenkel, Ballegoojen, Erwich, Reif, Vredebregt, Frings, v.Gennep, Bauwman, S. Lora., Dossier
    - No. ongen.e. Ziekteverslag betreffende: Sergt. 15 R.I. J. Lenstra., Dossier
    - No. 143 invulling van geneeskundige rapporten, 1926, Stuk
    - No. ongen.a. Geneeskundig onderzoek: Off.v.Gez. H. Veenstra., Stuk
    - No. ongen.b. Verklaring ongeschiktheid: dpl. A. Prins., Stuk
    - No. ongen.c. Ziekteverslag betreffende: Kapit.Magazijnmr. J. Versteeg., Stuk
    - No. ongen.a. Invaliditeit, 1927, Stuk
    - No. ongen.b. Opheffing garnizoen Delft., Dossier
    - No. ongen.a. Geneeskundige verklaring betreffende: dpln: J.W.A. Meijer, H. Kos, G. de Graaf, F.H.G. v.d. Bergh, H.W. Driehuis, J. v.d. Ploeg, Admiraal, H. Ordelman, 1939, Bundel
    - No. ongen.a. Geneeskundige verklaring betreffende: dpl. A. de Bruin., Bundel
    - No. ongen.a. Geneeskundige verklaring betreffende: dpln. K. Portegies, C.J. Houben, C. de Bruin, sergt.four. F.C. Mollema, dpl. A. de Neef, T. Mulder, Ekeris, D.C. v. Deudekom, G.J. Alleman, P.B.M. Murmijer, dpl. Kpl. P.N. Groot, 1940, Bundel